臺灣高雄地方法院民事判決　九十一年訴字第一二五五號
　　原　　　告　高雄區漁會
　　法定代理人　丙○○
　　訴訟代理人　乙○○
　　　　　　　　丁○○
右當事人間請求清償借款事件，本院判決如左：
    主      文
被告應連帶給付原告新臺幣壹佰零壹萬仟捌佰肆拾元，及自民國九十一年一月十日
起至清償日止，按年息百分之九點七五計算之利息，並自民國九十一年一月十日起至
清償日止，按上開利率百分之二十計算違約金。
訴訟費用由被告連帶負擔。
本判決於原告以新臺幣拾肆萬元供擔保後，得假執行。
    事      實
甲、原告方面：
  一、聲明：如主文第一項所示，並陳明願供擔保請准宣告假執行。
  二、陳述：被告甲○○於民國（下同）八十三年十月十七日邀被告丁○○為連帶保
      證人，向原告借款新臺幣（下同）二百四十萬元，約定到期日為九十八年十月
      十七日，且自借款日起，按月繳付利息，本金則以每月為一期，分一百八十期
      平均攤還，利息則按原告機動基本放款利率，即遲延當時為年息百分之九點七
      五計算，如未按期繳息或攤繳本息時，借款視為全部到期，除仍按上開利率計
      息外，自逾期之日起六個月以內者，按上開利率百分之十，逾期超過六個月部
      份，按上開約定利率百分之二十計付違約金。另約定有關清償債務抵充之順序
      由原告指定先抵充費用及違約金，次充利息、遲延利息，再充本金。詎被告甲
      ○○於借款後，自八十九年五月十八日起，即未繳納本息，依約借款視為全部
      到期。嗣經原告聲請臺灣高雄地方法院民事執行處以九十年度執字第七二八八
      號拍賣抵押物強制執行事件，拍賣所得價金共計一百三十六萬九千九百元，扣
      除應優先分配之執行費用三萬七千三百八十九元及土地增值稅十二萬五千零九
      十三元，原告分配受償一百二十萬零七千四百一十八元，經原告先抵充費用及
      違約金，次充利息、遲延利息，再充本金後，被告尚有如主文第一項所示之本
      金、利息及違約金未清償，為此依消費借貸及連帶保證之法律關係提起本件訴
      訟。
  三、證據：提出擔保放款借據一份、約定書二份、放款帳卡二份、基本放款利率異
      動表、被告申請調降利率申請書及原告核准簽呈影本、臺灣高雄地方法院民事
      執行處強制執行金額計算書分配表影本、臺灣高雄地方法院九十年度拍字第九
      八三號民事裁定、戶籍謄本各一份為證。
乙、被告方面：被告均未於言詞辯論期日到場，亦均未提出準備書狀作何聲明或陳述
    。
丙、本院依職權調閱本院九十年度拍字第九八三號民事卷宗。
    理      由
一、本件被告均經合法通知，均未於言詞辯論期日到場，核無民事訴訟法第三百八十
    六條各款所列情形，爰依原告聲請，由其一造辯論而為判決。
二、按訴狀送達後，原告不得將訴變更或追加他訴，但擴張或減縮應受判決事項之聲
    明者，不在此限，民事訴訟法第二百五十五條第一項第三款定有明文。本件原告
    於起訴狀請求判決被告應連帶給付原告一百零一萬三千八百四十元，及自九十一
    年一月九日起至清償日止，按年息百分之九點七五計算之利息，並自九十一年一
    月九日起至清償日止，按上開利率百分之二十計算違約金。嗣於起訴狀繕本送達
    後，於本院言詞辯論期日，就上開利息及違約金部分之起算日均減縮為自九十一
    年一月十日起算。其減縮利息及違約金部分，係屬減縮應受判決事項之聲明，參
    諸前揭規定，應予准許，合先敘明。
三、查本件原告主張，被告甲○○於八十三年十月十七日邀被告丁○○為連帶保證人
    ，向原告借款二百四十萬元，約定到期日為九十八年十月十七日，且自借款日起
    ，按月繳付利息，本金則以每月為一期，分一百八十期平均攤還，利息則按原告
    機動基本放款利率，即遲延當時為年息百分之九點七五計算，如未按期繳息或攤
    繳本息時，借款視為全部到期，除仍按上開利率計息外，自逾期之日起六個月以
    內者，按上開利率百分之十，逾期超過六個月部份，按上開約定利率百分之二十
    計付違約金。另約定有關清償債務抵充之順序由原告指定先抵充費用及違約金，
    次充利息、遲延利息，再充本金。詎被告甲○○於借款後，自八十九年五月十八
    日起，即未繳納本息，依約借款視為全部到期。嗣經原告聲請臺灣高雄地方法院
    民事執行處以九十年度執字第七二八八號拍賣抵押物強制執行事件，拍賣所得價
    金共計一百三十六萬九千九百元，扣除應優先分配之執行費用三萬七千三百八十
    九元及土地增值稅十二萬五千零九十三元，原告分配受償一百二十萬零七千四百
    一十八元，經原告先抵充費用及違約金，次充利息、遲延利息，再充本金後。被
    告尚有如主文第一項所示之本金、利息及違約金未清償之事實，業據其所提出擔
    保放款借據一份、約定書二份、放款帳卡二份、基本放款利率異動表、被告申請
    調降利率申請書及原告核准簽呈影本、臺灣高雄地方法院民事執行處強制執行金
    額計算書分配表影本、臺灣高雄地方法院九十年度拍字第九八三號民事裁定各一
    份等件為證，核屬相符，且被告均經合法通知，既均未到庭陳述，又均未提出任
    何書狀或證據供本院斟酌，原告之上開主張，自堪信為真實。
四、按稱消費借貸者，謂當事人約定，一方移轉金錢或其他代替物之所有權於他方，
    而他方以種類、品質、數量相同之物返還之契約；借用人應於約定期限內，返還
    與借用物種類、品質、數量相同之物；遲延之債務，以支付金錢為標的者，債權
    人得請求依法定利率計算之遲延利息。但約定利率較高者，仍從其約定利率；當
    事人得約定債務人不履行債務時，應支付違約金，民法第四百七十四條（修正前
    ）、第四百七十八條前段、第二百三十三條第一項、第二百五十條第一項分別定
    有明文。又稱保證者，謂當事人約定，一方於他方之債務人不履行債務時，由其
    代負履行責任之契約。保證債務，除契約另有訂定外，包含主債務之利息、違約
    金、損害賠償及其他從屬於主債務之負擔，民法第七百三十九條、第七百四十條
    亦分別定有明文。又保證債務之所謂連帶，係指保證人與主債務人負同一債務，
    對於債權人各負全部給付之責任而言（最高法院四十五年臺上字第一四二六號判
    例參照）。被告甲○○、丁○○既分別為本件借款之債務人及連帶保證人，自應
    就本件債務負連帶清償責任。被告尚有如主文第一項所示之本金、利息及違約金
    未清償之事實，已如前述。從而，原告依消費借貸及連帶保證之法律關係，請求
    被告應連帶給付原告如主文第一項所示之本金、利息及違約金，為有理由，應予
    准許。
五、原告陳明願供擔保聲請宣告假執行，核無不合，爰酌定相當之擔保金額，予以准
    許。
六、據上論結，本件原告之訴為有理由，依民事訴訟法第三百八十五條第一項前段、
    第八十五條第二項、第三百九十條第二項，判決如主文。
中　　　華　　　民　　　國　　九十一　　年　　　七　　　月　　 十八　　 日
                              臺灣高雄地方法院民事第六庭
~B審判長法官　朱玲瑤
~B法　　　官　陳信旗
~B法　　　官　唐中興
右為正本係照原本作成。
如對本判決上訴，須於判決送達後廿日內向本院提出上訴狀。
中　　　華　　　民　　　國　　九十一　　年　　　七　　　月　　 十八　　 日
~B法院書記官　張義龍
